【裁判字號】    98,交聲,4565
【裁判日期】    981231
【裁判案由】    交管條例聲異
【裁判全文】
臺灣板橋地方法院交通事件裁定        98年度交聲字第4565號
原處分機關  交通部公路總局臺北區監理所板橋監理站
異  議  人
即受處分人  甲○○
上列異議人即受處分人因違反道路交通管理處罰條例案件，對於
交通部公路總局臺北區監理所板橋監理站民國98年12月2日所為
之板監裁字第41-CV0000000號處分，聲明異議，本院裁定如下：
    主  文
原處分撤銷。
甲○○行經有燈光號誌管制之交岔路口闖紅燈，處罰鍰新臺幣肆
仟伍佰元，並記違規點數參點。
    理  由
一、原處分意旨略以：異議人即受處分人甲○○於民國98年4月
    15日14時35分許，騎乘車號5HP-587號重型機車，行經臺北
    縣新莊市○○路502巷口時，有駕車行經有燈光號誌管制之
    交岔路口闖紅燈之違規行為，嗣經員警以臺北縣政府警察局
    北縣警交字第CV0000000號舉發違反道路交通管理事件通知
    單逕行舉發後，原處分機關於98年12月2日以板監裁字第41-
    CV0000000號違反道路交通管理事件裁決書，依道路交通管
    理處罰條例第53條第1項之規定，裁處罰鍰新臺幣（下同）
    4,500元。
二、異議意旨略以：伊在98年12月14日收到郵局通知單，後來去
    領才發現半年前有一張罰單，但這半年伊完全不知有該張罰
    單，家人也沒有收到，也都沒有收到郵局通知書，導致罰鍰
    加重，為此聲明異議，請求撤銷原處分，改裁罰最低金額云
    云。
三、按道路交通管理處罰條例所稱之汽車，包括機器腳踏車；汽
    車駕駛人，行經有燈光號誌管制之交岔路口闖紅燈者，處1,
    800 元以上5,400 元以下罰鍰，並記違規點數3 點，道路交
    通管理處罰條例第3 條第8 款、第53條第1 項、第63條第1
    項第3 款分別定有明文。次按依道路交通管理處罰條例第92
    條第4 項所授權訂立之違反道路交通管理事件統一裁罰基準
    及處理細則之規定，機器腳踏車有上開違規行為，而逾越應
    到案期限60日以上，經處罰機關逕行裁決者，應處以4,500
    元之罰鍰。再按處理違反道路交通管理事件，有關文書送達
    之程序，依行政程序法之規定；送達，於應受送達人之住居
    所、事務所或營業所為之；於應送達處所不獲會晤應受送達
    人時，得將文書付與有辨別事理能力之同居人、受僱人或應
    送達處所之接收郵件人員；送達，不能依前開規定為之者，
    得將文書寄存送達地之地方自治或警察機關，並作送達通知
    書兩份，一份黏貼於應受送達人住居所、事務所、營業所或
    其就業處所門首，另一份交由鄰居轉交或置於該送達處所信
    箱或其他適當位置，以為送達；前項情形，由郵政機關為送
    達者，得將文書寄存於送達地之郵政機關，違反道路交通管
    理事件統一裁罰基準及處理細則第5 條，行政程序法第72條
    第1 項前段、第73條第1 項、第74條第1 項、第2 項亦分別
    定有明文。
四、經查：異議人於98年4月15日14時35分許，騎乘車號5HP-587
    號重型機車，行經有燈光號誌管制之臺北縣新莊市○○路50
    2 巷口，因有闖紅燈之違規行為，而遭臺北縣政府警察局新
    莊分局交通分隊員警逕行製單舉發( 其上所載之應到案日期
    為：98年5 月30日前) 等情，為異議人所不爭執，並有臺北
    縣政府警察局98年4 月30日北縣警交字第CV000 0000號舉發
    違反道路交通管理事件通知單、採證照片2 張附卷可稽，是
    之異議人確有駕車行經有燈光號誌管制之交岔路口闖紅燈之
    違規行為堪予認定。
五、本件原舉發機關逕行舉發而填製上開舉發通知單後，係向異
    議人現住所地即臺北縣新莊市○○路77巷17之1 號以郵寄方
    式寄送，惟因未獲會晤本人亦無受領文書之同居人、受僱人
    或應送達處所之接收郵件人員，遂依上開行政程序法關於寄
    存送達之規定，於98年5 月6 日將該舉發通知書寄存於新莊
    丹鳳郵局，並作送達通知書2 份，1 份粘貼於應受送達人門
    首，另1 份置於受送達處所信箱或適當位置，以為送達，此
    有臺北縣政府警察局送達證書及異議人之個人基本資料查詢
    結果在卷可憑，揆諸前揭說明，該舉發通知書自98年5 月6
    日寄存新莊丹鳳郵局時起已生合法送達之效力。
六、綜上所述，異議人於前揭時、地，確有騎乘機車行經有燈光
    號誌管制之交岔路口闖紅燈之違規行為，且該舉發通知單亦
    經合法送達，因而原處分機關據此以異議人逾應到案日期60
    日以上，依據違反道路交通管理事件統一裁罰基準及處理細
    則之規定，裁處異議人罰鍰4,500 元，尚無違誤，然本件既
    屬道路交通管理處罰條例第53條所定之違規情形，依同條例
    第63條第1 項第3 款規定，即應併記違規點數3 點，原處分
    疏未注意，漏記違規點數，於法自有未合。是本件聲明異議
    雖無理由，惟原處分既有如前所述適用法規之違誤，即應由
    本院予以撤銷，並依道路交通管理處罰條例第53條第1 項、
    第63條第1 項第3 款之規定，自為裁罰如主文第二項所示，
    以期適法。
據上論斷，應依道路交通案件處理辦法第20條前段，裁定如主文
。
中    華    民    國    98    年    12    月    31    日
                  交通法庭  法  官  陳昭筠
以上正本證明與原本無異。
如不服本裁定應於送達後5日內向本院提出抗告狀。
                            書記官  黃文儀
中    華    民    國    99    年    1     月    4     日


司法院資訊處製作；財團法人民間司法改革基金會備份。
